【裁判字號】    92,易緝,117
【裁判日期】    920930
【裁判案由】    竊盜
【裁判全文】
臺灣桃園地方法院刑事判決                        九十二年度易緝字第一一七號
    公  訴  人  臺灣桃園地方法院檢察署檢察官
    被      告  乙○○
右列被告因竊盜案件，經檢察官提起公訴（九十一年度偵字第三九三四號），本院判
決如左：
    主    文
乙○○竊盜，處拘役伍拾日，如易科罰金，以參佰元折算壹日。
    事    實
一、乙○○有下列前案紀錄，不構成累犯：
  (一)前因過失致死案件經本院於民國七十七年一月二十九日以七十七年交訴字第二八
    號判決判處有期徒刑六月，如易科罰金以三０元折算一日，緩刑三年確定。
  (二)復因違反稅捐稽徵法案件，經本院於八十八年九月八日以八十八年度訴字第六九
    三號判決判處有期徒刑四月，緩刑三年，同年十月二十六日確定。
二、乙○○意圖為自己不法之所有，緩刑期內於九十年十二月十五日二十三時許，在
    桃園縣八德市松柏林七三七號前，以機車上所留鑰匙竊取林陳純所有而由甲○○
    使用之車牌號碼ＮＺＴ─八七九號重機車一部，得手後留供己用，嗣於九十一年
    二月十九日十八時四十分許，在桃園縣中壢市○○路九十號前，為警查獲，並扣
    得上述失竊之車牌號碼ＮＺＴ─八七九號重型機車及機車鑰匙一支等財物。
三、案經桃園縣警察局中壢分局報告台灣桃園地方法院檢察官偵查起訴。
    理    由
一、訊據被告乙○○矢口否認涉有上開犯行，辯稱：是吳振有於九十年十二月初，騎
    乘上開機車來住處向伊借錢，因為先前吳振有已經向伊借了八十萬都沒還，伊向
    他要，他說沒錢，所以將上開機車放在伊這邊，說過幾天他有錢時，再來牽機車
    ；當時雖然並沒有要求吳振有交付行照，但伊確實不知道是贓車，結果伊第一次
    將機車騎出去，就被警方抓到云云。經查：
  (一)該部車牌號碼ＮＺＴ─八七九重型機車係林陳純所有而由甲○○使用於九十年十
    二月十五日二十三時許，在桃園縣八德市松柏林七三七號前，因不慎未將機車鑰
    匙取下而遭竊等情，業據被害人甲○○於警訊中指訴綦詳，並有車輛竊盜、車牌
    失竊資料個別查詢報表—查詢車輛認可資料一紙附卷可稽。
  (二)次查被告指該部重型機車係由另案被告吳振有交付，惟另案被告吳振有經台灣桃
    園地方法院檢察署檢察官以被告所稱另案被告吳振有交付機車之日期係九十年十
    二月初，是時被害人甲○○所有之ＮＺＴ—八七九號重型機車尚未失竊，機車之
    失竊日期係在九十年十二月十五日二十三時許，亦即九十年十二月中旬一節，另
    案被告吳振有自無可能於被告乙○○所稱之時間將機車交付與渠。再被告乙○○
    聲稱於八十九年九月間迄九十年三間，陸續借款八十萬元與另案被告吳振有云云
    ，然為另案被告吳振有所否認，又被告乙○○雖稱簽立有本票，但並未提出，且
    坦承從未立具借據等語。則衡諸常情，另案被告吳振有與被告乙○○間僅係客戶
    與業務員之關係，並非極為熟識之好友，豈有可能於未立借據亦未提供擔保之情
    形下，陸續借款八十萬元？是除被告乙○○之供述外，查無其他積極證據認定另
    案被告吳振有有何竊盜犯嫌等情，而以九十一年度偵字第三九三四號為不起訴處
    分。
  (三)且被告既稱係因吳振有欠伊八十萬元，所以將該部機車質押給被告，然被告自承
    吳振有並未將該部機車之強制保險保險卡及行車執照等相關資料交付，顯與常情
    有悖。
  (四)綜上所述，被告辯稱該機車係吳振有欠伊八十萬元，所以將上開機車質押給伊云
    云，顯係事後畏罪卸責之詞，不足採信。此外尚有贓物認領保管單一紙附卷可憑
    。故本件被告事證明確，犯行堪以認定。
二、核被告乙○○所為係犯刑法第三百二十條第一項竊盜罪。爰審酌被告有如事實欄
    所示之前科紀錄，被告犯罪之動機、目的、手段、智識程度、竊取財物之價值、
    所生危害及犯後態度尚稱良好等一切情狀，量處如主文所示之刑，並諭知易科罰
    金之折算標準，以資懲儆。
據上論斷，應依刑事訴訟法第二百九十九條第一項前段，刑法第三百二十條第一項、
、第四十一條第一項前段，罰金罰鍰提高標準條例第一條前段、第二條，判決如主文
。
本案經檢察官廖先志到庭執行職務。
中      華      民      國    九十二    年      九      月     三十     日
                                臺灣桃園地方法院刑事第十二庭
        審判長法  官  游紅桃
                                          法  官  陳彥宏
                                          法  官  黃永定
右正本證明與原本無異。
如不服本判決，應於判決送達後十日內，向本院提出上訴狀。
                                          書記官  施春祝
中      華      民      國    九十二    年      九      月     三十     日
附論罪科刑依據之法條：
刑法第三百二十條
意圖為自己或第三人不法之所有，而竊取他人之動產者，為竊盜罪，處五年以下有期
徒刑、拘役或五百元以下罰金。
意圖為自己或第三人不法之利益，而竊佔他人之不動產者，依前項之規定處斷。
前二項之未遂犯罰之。


司法院資訊處製作；財團法人民間司法改革基金會備份。
